【裁判字號】    98,易,701
【裁判日期】    980828
【裁判案由】    毒品危害防制條例
【裁判全文】
臺灣桃園地方法院刑事判決               98年度易字第701號
公  訴  人  臺灣桃園地方法院檢察署檢察官
被      告  甲○○
上列被告因違反毒品危害防制條例案件，經檢察官提起公訴（98
年度毒偵字第2559號），本院改行簡式審判程序，判決如下：
    主  文
甲○○施用第二級毒品，累犯，處有期徒刑柒月，扣案塑膠吸管
壹支、玻璃球管具均沒收之。
    事  實
甲○○前因施用第二級毒品案件，經依本院89年度毒聲字第1218
號裁定送勒戒處所觀察、勒戒後，認無繼續施用毒品傾向，便於
民國89年3月9日執行完畢，委由臺灣桃園地方法院檢察署檢察官
以89年度偵字第1393號為不起訴處分確定；復因施用第二級毒品
案件，經依同院90年度毒聲字第2651號裁定送勒戒處所觀察、勒
戒後，認有繼續施用毒品傾向，經依同院90年度毒聲字第3886號
裁定入戒治處所強制戒治，兼經同院以90年度壢簡字第1209號判
處有期徒刑6月確定，既得認無繼續強制戒治之必要，始經同院
以91年度毒聲字第340號裁定停止戒治處分，所餘戒治期間付保
護管束，經依同院91年度毒聲字第2174號裁定撤銷停止戒治逕入
戒治處所施以強制戒治，初於92年5月30日強制戒治執行完畢；
再因施用第二級毒品案件，歷經同院以92年度易字第692號判處
有期徒刑7月確定，咸與前開罪刑接續執行，先於93年5月6日縮
短刑期假釋出監，迄於93年6月12日縮刑期滿未經撤銷假釋視同
服刑執行完畢；又因連續施用第二級毒品、恐嚇等案件，迭經同
院以94年度易字第995號、95年度壢簡字第317號分別判處有期徒
刑10月、有期徒刑3月確定，尚經同院以96年度聲字第121號裁定
應執行有期徒刑1年確定；至因施用第二級毒品案件，遂經同院
以95年度簡字第225號、96年度聲減字第710號判處有期徒刑4月
而予減為有期徒刑2月確定，旋與前開所定應執行刑接續執行，
俱於96年7月16日縮刑期滿執行完畢；甚因施用第二級毒品案件
，猶經本院以96年度壢簡字第2500號判處有期徒刑6月確定，甫
於97年11月24日縮刑期滿執行完畢；詎其不思遷善，方於98年6
月5日中午某時，在其桃園縣龍潭鄉安康新村188號居處，以將甲
基安非他命置入玻璃球管中燒烤使之產生煙霧方式，透過塑膠吸
管施用甲基安非他命1次，嗣則為警查獲並扣得乃其所有以供施
用甲基安非他命所用之塑膠吸管1支、玻璃球管3具。
    理  由
一、訊據被告甲○○屢於本院準備程序、審理中對上列犯罪事實
    坦承不諱，究諸其於警詢中受採之尿液，經以氣相層析質譜
    儀（GC/MS）檢驗結果呈現甲基安非他命陽性反應，揚有台
    灣檢驗科技股份有限公司98年6月29日濫用藥物檢驗報告在
    卷可考，而盱施用甲基安非他命後採尿可檢測到甲基安非他
    命之期間平均約可達96小時，參有行政院衛生署管制藥品管
    理局93年7月22日管檢字第0930006615號函附卷資佐，況另
    更有塑膠吸管1支、玻璃球管3具扣案為憑，益徵其確於上述
    時、地施用甲基安非他命無訛，悉見其自白施用甲基安非他
    命等情洵與事實相符，本案事證已臻明確，犯行堪以認定，
    應予依法論科。
二、按施用第一級、第二級毒品本為犯罪行為，基於刑事政策，
    容對符合一定條件之施用前開毒品者，施予觀察、勒戒及強
    制戒治等保安處分，觀以業自93年1月9日起施行之修正後毒
    品危害防制條例第20條、第23條條文立法理由，就施用前開
    毒品者明揭僅限於「初犯」及「5年後再犯」此二情形才得
    經由觀察、勒戒或強制戒治程序協助遮斷毒癮，示以最高法
    院97年度第5次刑事庭會議決議闡釋意旨足稽。遍研被告素
    有如本判決事實欄所植前科傍身，閱有臺灣高等法院被告前
    案紀錄表供照，衡其仍為本案施用第二級毒品犯行，即屬施
    用前開毒品三犯以上者，礙非合於初犯或再犯之情，揆引本
    段首揭說明，自當依法追訴處罰，不得施予觀察、勒戒，灼
    昭檢察官逕行追訴誠遵法制。核被告所為，係犯毒品危害防
    制條例第10條第2項施用第二級毒品罪。被告持有第二級毒
    品之低度行為，本為其施用前開毒品之高度行為所吸收，不
    贅論罪。剖析被告曾受徒刑之執行完畢後，於5年以內故意
    再犯本案有期徒刑以上之罪，為累犯，依刑法第47條第1項
    規定，加重其刑。爰審酌被告雖受強制戒治憾未戒除施用毒
    品惡習，念其犯後坦承犯行略知悔悟，併斟犯罪之目的、手
    段、智識程度及生活狀況等一切情狀，量處如主文所示之刑
    。末論扣案塑膠吸管1支、玻璃球管3具，均為被告所有俾供
    其本案施用甲基安非他命之用，盡皆得其陳述綦詳，依刑法
    第38條第1項第2款規定，茲予宣告沒收之。
據上論斷，應依刑事訴訟法第273條之1第1項、第299條第1項前
段，毒品危害防制條例第10條第2項，刑法第11條前段、第47條
第1項、第38條第1項第2款，判決如主文。
本案經檢察官林安紜到庭執行職務。
中    華    民    國    98    年    8     月    28    日
                  刑事第一庭  法  官  俞力華
以上正本證明與原本無異。
如不服本判決應於收受判決後10日內向本院提出上訴書狀，並應
敘述具體理由。其未敘述上訴理由者，應於上訴期間屆滿後20日
內向本院補提理由書 (均須按他造當事人之人數附繕本)「 切勿
逕送上級法院」。
                              書記官  資念婷
中    華    民    國    98    年    9     月    7     日
附錄本案論罪科刑法條
毒品危害防制條例第10條
（施用毒品罪）
施用第一級毒品者，處6月以上5年以下有期徒刑。
施用第二級毒品者，處3年以下有期徒刑。


司法院資訊處製作；財團法人民間司法改革基金會備份。
